臺灣士林地方法院刑事判決             100年度選訴字第12號
公  訴  人  臺灣士林地方法院檢察署檢察官
被      告  林世宗
選任辯護人  顧立雄律師
            蔡順雄律師
            廖學興律師
被      告  洪鳳鳴
選任辯護人  尤伯祥律師
            劉佩瑋律師
被      告  陳立光
選任辯護人  林重宏律師
被      告  陳佑宗
            蔣玉琪
            黃添勝
            簡見吉
            陳銘
            鄭柏輝
            谷  賚
            陳怡如
            徐珮琳
            余明珠
上十人共同
選任辯護人  劉致顯律師
被      告  周秉國
            許明傑
上二人共同
選任辯護人  王永森律師
上列被告等因妨害投票案件，經檢察官提起公訴（100 年度選偵
字第16、18號），本院判決如下：
    主  文
洪鳳鳴、陳立光共同以非法之方法，使投票發生不正確之結果，
各處有期徒刑壹年，均緩刑伍年，並均應於判決確定之日起壹個
月內向國庫支付各新臺幣拾萬元，均褫奪公權肆年。
簡見吉共同以非法之方法，使投票發生不正確之結果，處有期徒
刑柒月，緩刑肆年，並應於判決確定之日起壹個月內向國庫支付
新臺幣拾萬元，褫奪公權年。
周秉國、許明傑共同以非法之方法，使投票發生不正確之結果，
各處有期徒刑伍月，如易科罰金，均以新臺幣壹仟元折算壹日，
均緩刑年，並均應於判決確定之日起壹個月內向國庫支付各新
臺幣捌萬元，均褫奪公權貳年。
陳佑宗、蔣玉琪、黃添勝、陳銘、鄭柏輝、谷賚、陳怡如、徐
珮琳、余明珠共同以非法之方法，使投票發生不正確之結果，各
處有期徒刑月，如易科罰金，均以新臺幣壹仟元折算壹日，均
緩刑貳年，並均應於判決確定之日起壹個月內向國庫支付各新臺
幣伍萬元，均褫奪公權壹年。
林世宗無罪。
    事  實
一、洪鳳鳴、陳立光分別係新文京開發出版股份有限公司（址設
    新北市○○區○○路2 段362 號8 樓，代表人洪宗藉，下稱
    新文京公司）總經理林世宗之司機及該公司之顧問，陳佑宗
    、蔣玉琪、黃添勝、簡見吉、陳銘、鄭柏輝、谷賚等人均
    為該公司之員工；陳怡如為陳佑宗之姊、徐珮琳則為離職員
    工鄭宇峰（未據檢察官起訴）之妻、陳余明珠為陳立光之妻
    。臺北市○○區○○街218 、220 號房屋係新文京公司供倉
    儲之用，另臺北市○○區○○街219 號房屋為林世宗及其家
    族所共有之不動產。洪鳳鳴前因欲領取北投區洲美里焚化爐
    回饋金，於民國95年2 月9 日將戶籍遷至臺北市○○區○○
    街218 號。緣林世宗（其所涉犯行，另為無罪判決，詳下述
    ）係臺北市第5 屆市長、第11屆市議員及第11屆里長合併舉
    行之臺北市議員候選人（選舉投票日99年11月27日），洪鳳
    鳴、陳立光、陳佑宗、蔣玉琪、黃添勝、簡見吉、陳銘、
    鄭柏輝、谷賚、陳怡如、徐珮琳、鄭宇峰、余明珠等人均明
    知依公職人員選舉罷免法第15條第1 項之規定，在各該選舉
    區繼續居住4 個月以上者，方取得該選舉區之選舉人資格而
    為有投票權人，而陳佑宗、蔣玉琪、黃添勝、簡見吉、陳
    銘、鄭柏輝、谷賚、陳怡如、徐珮琳、余明珠（下稱陳佑宗
    等10人）及陳立光實際上並無遷至附表一所示之遷入戶籍地
    址居住之意思，且洪鳳鳴、陳立光亦均明知陳佑宗等10人及
    陳立光實際上並無遷至附表一所示之遷入戶籍地址居住之意
    思，鄭宇峰亦明知徐珮琳實際上並無遷至附表一所示之遷入
    戶籍地址居住之意思，詎洪鳳鳴、陳立光為求影響投票結果
    使林世宗能順利當選，竟分別與下列之人共同基於意圖使林
    世宗當選，以虛偽遷徙戶籍取得投票權而為投票之犯意聯絡
    ，而為下列行為：
    (一)由洪鳳鳴提供其所有如附表二編號1 所示之戶口名簿，交
      由陳立光於99年7 月9 日前某日在新文京公司邀約陳佑宗
      、蔣玉琪遷徙戶籍以支持林世宗，陳佑宗再於99年7 月9
      日前某日在不詳地點邀約陳怡如遷徙戶籍以支持林世宗。
      陳立光並於邀約後旋交付附表二編號1 所示之戶口名簿予
      蔣玉琪，由蔣玉琪與陳佑宗於99年7 月9 日共同持之親往
      臺北市北投區戶政事務所，陳佑宗並接受陳怡如之委託，
      共同辦理其等虛報遷出如附表一所示之原戶籍地址，改遷
      入附表一所列之遷入戶籍地址，使不知情之承辦戶籍登記
      之公務員於實質審查後，登載於戶籍登記簿內。
    (二)由洪鳳鳴以不詳之方法取得如附表二編號2 所示之戶口名
      簿後，再交由陳立光於99年7 月13日前某日在新文京公司
      邀約黃添勝遷徙戶籍以支持林世宗，並交付不知情之林世
      宗所有如附表二編號2 所示之戶口名簿予黃添勝，由其於
      99年7 月13日持之前往臺北市北投區戶政事務所將其虛報
      遷出如附表一所示之原戶籍地址，改遷入附表一所列之遷
      入戶籍地址，使不知情之承辦戶籍登記之公務員於實質審
      查後，登載於戶籍登記簿內。
    (三)由洪鳳鳴以不詳之方法取得如附表二編號5 所示之房屋稅
      單後，再交由陳立光於99年7 月2 日前某日在新文京公司
      邀約簡見吉遷徙戶籍以支持林世宗，並交付前揭房屋稅單
      予簡見吉，由其於99年7 月2 日持之前往臺北市北投區戶
      政事務所，以簡見吉名義，在臺北市○○區○○街220 號
      以另立新戶之方式，將其虛報遷出如附表一所示之原戶籍
      地址，改遷入附表一所列之遷入戶籍地址，使不知情之承
      辦戶籍登記之公務員於實質審查後，登載於戶籍登記簿內
      ，並取得附表二編號4 所示之戶口名簿，旋將該戶口名簿
      交付予陳立光，以供他人遷籍之用。
    (四)由陳立光於99年7 月9 日前某日在新文京公司邀約陳銘
      遷徙戶籍以支持林世宗，並交付知情之簡見吉前揭以另立
      新戶方式取得如附表二編號4 所示之戶口名簿予陳銘，
      由其於99年7 月9 日持之前往臺北市北投區戶政事務所將
      其虛報遷出如附表一所示之原戶籍地址，改遷入附表一所
      列之遷入戶籍地址，使不知情之承辦戶籍登記之公務員於
      實質審查後，登載於戶籍登記簿內。
    (五)由洪鳳鳴以不詳之方法取得如附表二編號3 所示之戶口名
      簿後，再交由陳立光於99年7 月20日前某日在新文京公司
      邀約鄭柏輝遷徙戶籍以支持林世宗，並交付不知情之林吳
      環所有如附表二編號3 所示之戶口名簿予鄭柏輝，由其於
      99年7 月20日持之前往臺北市北投區戶政事務所將其虛報
      遷出如附表一所示之原戶籍地址，改遷入附表一所列之遷
      入戶籍地址，使不知情之承辦戶籍登記之公務員於實質審
      查後，登載於戶籍登記簿內。
    (六)由陳立光於99年7 月13日前某日在新文京公司邀約谷賚遷
      徙戶籍以支持林世宗，並交付知情之簡見吉前揭以另立新
      戶方式取得如附表二編號4 所示之戶口名簿予谷賚，由其
      於99 年7月13日持之前往臺北市北投區戶政事務所將其虛
      報遷出如附表一所示之原戶籍地址，改遷入附表一所列之
      遷入戶籍地址，使不知情之承辦戶籍登記之公務員於實質
      審查後，登載於戶籍登記簿內。
    (七)由陳立光於99年7 月12日前某日在不詳地點透過鄭宇峰，
      邀約鄭宇峰之妻徐佩琳遷徙戶籍以支持林世宗，並透過鄭
      宇峰轉交知情之簡見吉前揭以另立新戶方式取得如附表二
      編號4 所示之戶口名簿予徐珮琳，由其於99年7 月12日持
      之前往臺北市北投區戶政事務所將其等虛報遷出如附表一
      所示之原戶籍地址，改遷入附表一所列之遷入戶籍地址，
      使不知情之承辦戶籍登記之公務員於實質審查後，登載於
      戶籍登記簿內。
    (八)由陳立光於99年7 月8 日前某日在不詳處所徵得其妻余明
      珠同意後，委託具有犯意聯絡之簡見吉持附表二編號4 所
      示之戶口名簿，於99年7 月8 日前往臺北市北投區戶政事
      務所，將陳立光、余明珠虛報遷出如附表一所示之原戶籍
      地址，改遷入附表一所列之遷入戶籍地址，使不知情之承
      辦戶籍登記之公務員於實質審查後，登載於戶籍登記簿內
      。
二、周秉國、許明傑分別為曾協助林世宗製播競選廣告帶之寶島
    新聲廣播電臺股份有限公司（下稱寶島新聲電臺）臺長、節
    目部經理，均明知依公職人員選舉罷免法第15條第1 項之規
    定，在各該選舉區繼續居住4 個月以上者，方取得該選舉區
    之選舉人資格而為有投票權人，而渠等實際上並無遷至附表
    一所示之遷入戶籍地址居住之意思，且洪鳳鳴亦明知周秉國
    、許明傑實際上並無遷至附表一所示之遷入戶籍地址居住之
    意思，詎洪鳳鳴、周秉國、許明傑為求影響投票結果使林世
    宗能順利當選，竟共同基於意圖使林世宗當選，以虛偽遷徙
    戶籍取得投票權而為投票之犯意聯絡，由洪鳳鳴應周秉國、
    許明傑之要求，於99年7 月14日前某日，將前揭以不詳方法
    取得不知情之林世宗所有如附表二編號2 所示之戶口名簿，
    在寶島新聲電臺交付予周秉國、許明傑，由其等於99年7 月
    14日持之前往臺北市北投區戶政事務所將其等虛報遷出如附
    表一所示之原戶籍地址，改遷入附表一所列之遷入戶籍地址
    ，使不知情之承辦戶籍登記之公務員於實質審查後，登載於
    戶籍登記簿內。
三、嗣臺北市選舉委員會依據臺北市北投區戶政事務所之戶籍登
    記資料，將其等編入「臺北市第5 屆市長、第11屆市議員及
    第11屆里長（北投區洲美里）選舉人名冊」中，經公告確定
    ，使陳佑宗等10人、陳立光、周秉國、許明傑均取得該次「
    三合一選舉」之投票權，其等並進而於99年11月27日當天前
    往戶籍所在地之投票所投票，以上述非法方法，使臺北市議
    員選舉發生投票人數不實增加之不正確結果。
四、案經臺灣士林地方法院檢察署檢察官自動檢舉偵查起訴。
    理  由
甲、程序方面：
一、按刑事訴訟法第159 條第1 項雖規定，被告以外之人於審判
    外之言詞或書面陳述，除法律有規定外，不得作為證據。惟
    同法第159 條之5 第1 、2 項已規定，經當事人於審判程序
    同意作為證據，法院審酌該言詞陳述或書面陳述作成時之情
    況，認為適當者，亦得為證據。又當事人、代理人或辯護人
    於法院調查證據時，知有第159 條第1 項不得為證據之情形
    ，而未於言詞辯論終結前聲明異議者，視為有前項之同意（
    指同條第1 項之同意作為證據），此乃第159 條第1 項所容
    許，得作為證據之例外規定之一。查本案所據以認定被告犯
    罪事實之供述證據及非供述證據（除黃添勝於調查局之陳述
    外，詳後述），檢察官、被告等人及辯護人在本院言詞辯論
    終結前，均未就上開證據主張有刑事訴訟法第159 條第1 項
    不得為證據之情形，本院復審酌各該證據作成時並無違法及
    證明力明顯過低之瑕疵等情況，認為適當，是被告等人及辯
    護人未爭執之供述證據及非供述證據，均有證據能力。
二、另按被告以外之人於檢察事務官、司法警察官或司法警察調
    查中所為之陳述，與審判中不符時，其先前之陳述具有較可
    信之特別情況，且為證明犯罪事實存否所必要者，得為證據
    ，為刑事訴訟法第159 條之2 所明定。查被告黃添勝就「被
    告陳立光是否經由被告林世宗授意而邀約其遷徙戶籍，其是
    否徵得新文京公司同意或被告林世宗同意而遷徙戶籍」等情
    ，於100 年2 月10日在檢察事務官及100 年3 月14日在調查
    局之供述與審判中並不相符。另經本院於準備程序當庭勘驗
    前揭調查局詢問錄音光碟，其調查局詢問筆錄記載與詢問錄
    音內容不盡相符，有本院勘驗筆錄附卷可稽（見本院100 年
    度選訴字第12號卷一【下稱本院卷一】第220 至229 頁），
    顯見其之前於檢察事務官及調查局之陳述，並不具有較可信
    之特別情況，依前揭規定，自無證據能力。
乙、實體方面：
壹、有罪部分：
一、上揭犯罪事實，業據被告洪鳳鳴、陳立光、陳佑宗、蔣玉琪
    、簡見吉、陳銘、鄭柏輝、谷賚、陳怡如、徐珮琳、余明
    珠於調查局、偵查、本院準備程序、審理時；被告黃添勝於
    偵查、本院準備程序、審理時；被告周秉國、許明傑於本院
    準備程序、審理時均坦承不諱（見99年度選他字第130 號卷
    三【下稱選他卷三】第9 至16頁、第39至42頁、第44至50頁
    、第61至64頁、99年度選他字第130 號卷二【下稱選他卷二
    】第107 至110 頁、第124 至125 頁、第127 至129 頁、第
    142 至143 頁、第180 至184 頁、第198 至199 頁、第201
    至205 頁、第210 至211 頁、第213 至216 頁、第228 至22
    9 頁、第250 頁、第265 至266 頁、第289 至292 頁、第29
    9 至300 頁、第302 至306 頁、第311 至312 頁、第324 至
    327 頁、第333 至334 頁；選他卷二第176 至177 頁；選他
    卷二第268 至271 頁、第277 頁、第279 至282 頁、第287
    至288 頁，以及本院卷一第89至93頁、本院100 年度選訴字
    第12號卷二【下稱本院卷二】第38頁），核與證人即同案被
    告陳立光於本院分離調查證據程序時以證人身分具結時所供
    述：聽員工說老闆（即被告林世宗）有意願要競選議員，其
    想要報答老闆，欲邀公司員工以遷戶籍方式支持老闆，故一
    方面問洪鳳鳴是否有地方可供遷籍，另一方面同時在公司邀
    約同事遷戶籍。其總共成功邀約十幾個同事，故在拿到洪鳳
    鳴所交付如附表二所示之戶口名簿、稅單後，即請簡見吉以
    另立新戶方式遷籍，並重新分配各戶設籍人數等語（見本院
    卷一第186 至187 頁）；證人即同案被告洪鳳鳴於本院分離
    調查證據程序時以證人身分具結時所供述：顧問陳立光在公
    司向其表示，老闆林世宗要選議員，公司這邊想要以遷戶籍
    之方式幫忙，問其有沒有辦法遷戶口，其答以倉庫那邊有幾
    戶可以遷，並至臺北市○○區○○街219 號林世宗老家神明
    廳之抽屜取出如附表二所示之戶口名簿及稅單交予陳立光…
    …。周秉國、許明傑向其表示，想以遷戶籍之方式支持林世
    宗，其說可以，並至林世宗老家神明廳抽屜取出林世宗之戶
    口名簿，放置寶島新聲電臺櫃台提供周、許2 人遷籍之用等
    語（見本院卷一第195 至201 頁）均大致相符。並有臺北市
    第5 屆市長、第11屆市議員及第11屆里長（北投區洲美里）
    選舉人名冊（外放）、遷入戶籍登記申請書（見選他卷二第
    21頁、第73頁、第71頁、第77頁、第28頁、第32頁、第79頁
    、第18頁、第73頁、第30頁、第83頁、第85頁）及委任書（
    陳立光、陳怡如、余明珠部分）（見選他卷二第23頁、第76
    頁、第22頁）、戶籍登記簿（見選他卷二第24頁、第75頁、
    第72頁、第78頁、第29頁、第33頁、第80頁、第19頁、第74
    頁、第31頁、第25頁、第84頁、第86頁）、新文京公司基本
    資料查詢表（見本院卷二第113 頁）、臺北市北投區戶政事
    務所100 年10月31日北市投戶資字第10031086600 號函檢送
    之戶籍登記須知、概要戶籍資料查詢列印資料（見本院卷一
    第142 至148 頁）、扣案如附表二所示之戶口名簿及稅單等
    件在卷足憑。是被告陳佑宗等10人、洪鳳鳴、陳立光、周秉
    國、許明傑等前開任意性自白有上開證據足資佐證，堪認與
    事實相符，應予採信。綜上，本案事證明確，被告陳佑宗等
    10人、洪鳳鳴、陳立光、周秉國、許明傑等犯行均洵堪認定
    ，應予依法論罪科刑。
二、論罪科刑：
    (一)核被告陳佑宗等10人、洪鳳鳴、陳立光、周秉國、許明傑
      均係犯刑法第146 條第2 項之意圖使特定候選人當選，以
      虛偽遷徙戶籍取得投票權而為投票，使投票發生不正確結
      果之妨害投票正確罪：被告洪鳳鳴、陳立光、陳佑宗、蔣
      玉琪、陳怡如就事實欄一(一)所載之犯行，有犯意聯絡與行
      為分擔，皆為共同正犯；被告洪鳳鳴、陳立光、黃添勝就
      事實欄一(二)所載之犯行，有犯意聯絡與行為分擔，皆為共
      同正犯；被告洪鳳鳴、陳立光、簡見吉就事實欄一(三)所載
      之犯行，有犯意聯絡與行為分擔，皆為共同正犯；被告洪
      鳳鳴、陳立光、簡見吉、陳銘就事實欄一(四)所載之犯行
      ，有犯意聯絡與行為分擔，皆為共同正犯；被告洪鳳鳴、
      陳立光、鄭柏輝就事實欄一(五)所載之犯行，有犯意聯絡與
      行為分擔，皆為共同正犯；被告洪鳳鳴、陳立光、簡見吉
      、谷賚就事實欄一(六)所載之犯行，有犯意聯絡與行為分擔
      ，皆為共同正犯；被告洪鳳鳴、陳立光、簡見吉、徐珮琳
      ，與未據檢察官起訴之鄭宇峰就事實欄一(七)所載之犯行，
      有犯意聯絡與行為分擔，皆為共同正犯；被告洪鳳鳴、陳
      立光、簡見吉、余明珠就事實欄一(八)所載之犯行，有犯意
      聯絡與行為分擔，皆為共同正犯；被告洪鳳鳴、周秉國、
      許明傑就事實欄二所載之犯行，有犯意聯絡與行為分擔，
      皆為共同正犯。被告洪鳳鳴、陳立光雖分次邀約被告陳佑
      宗等10人遷籍，與被告陳佑宗等10人分別成立共犯關係；
      被告洪鳳鳴與周秉國、許明傑另成立共犯關係，均已如前
      述，雖虛報遷入戶籍取得選舉權之數目有多個，但使投票
      發生不正確之結果行為僅有一個，所侵害選舉正確性及公
      正性、純正性之社會法益亦屬單一，為實質上一罪，均僅
      成立一妨害投票正確罪。公訴意旨另認被告陳佑宗等10人
      、洪鳳鳴、陳立光、周秉國、許明傑等與同案被告林世宗
      間就刑法第146 條第2 項之妨害投票正確犯行有犯意聯絡
      及行為分擔，應皆為共同正犯乙節，然訊據被告陳佑宗等
      10人、洪鳳鳴、陳立光、周秉國、許明傑均堅詞否認與被
      告林世宗有共犯關係，並辯稱：其等邀約或自為遷徙戶口
      之犯行，被告林世宗均不知情等語。而被告林世宗與其等
      是否具有共犯關係，經本院審理結果，認被告林世宗罪證
      不足，應判決無罪（詳如後述），是被告林世宗自不在共
      犯之列，併此敘明。
    (二)爰分別審酌被告陳佑宗等10人、洪鳳鳴、陳立光、周秉國
      、許明傑均明知選舉制度之本質，在於由選舉區域之選民
      依多數決方式反應民意，惟渠等為使被告林世宗當選市議
      員，竟以虛偽遷徙戶籍取得投票權之方式，致投票發生不
      正確之結果，而支配實際設籍居住該選區民眾之地方自治
      權益，對實際設籍居住於該選區之居民造成不公平之情，
      扭曲選舉制度目的，行為均實不足取，惟念及其等犯後自
      始坦承犯行（被告周秉國、許明傑2 人於本院準備程序始
      坦承犯行），已知所悔悟，及其等涉案程度等一切情狀，
      酌情分別量處如主文所示之刑，並就被告周秉國、許明傑
      、陳佑宗、蔣玉琪、黃添勝、陳銘、鄭柏輝、谷賚、陳
      怡如、徐珮琳、余明珠部分均分別諭知易科罰金之折算標
      準。又查被告陳佑宗等10人、洪鳳鳴、陳立光、周秉國、
      許明傑前均未曾因故意犯罪受有期徒刑以上刑之宣告，此
      有上列被告等人之臺灣高等法院被告前案紀錄表在卷可憑
      ，本院審酌本案被告陳佑宗等10人、洪鳳鳴、陳立光均係
      基於其自身或親人與雇主即被告林世宗之情誼；被告周秉
      國、許明傑係基於與被告林世宗之友好私誼，均為支持其
      競選市議員，以致一時失慮偶罹刑典，並未獲得金錢上之
      利益，歷經此偵、審程序及刑之宣告後，渠等均已知警惕
      而信無再犯之虞，是本院認前開宣告之刑均以暫不執行為
      適當，爰依刑法第74條第1 項第1 款之規定分別宣告如主
      文所示之緩刑期間，另依刑法第74條第2 項第4 款之規定
      ，命被告陳佑宗等10人、洪鳳鳴、陳立光、周秉國、許明
      傑應於判決確定之日起1 個月內分別向國庫支付如主文所
      示之款項，以啟自新。
    (三)再按，犯刑法分則第六章之妨害投票罪，宣告有期徒刑以
      上之刑者，並宣告褫奪公權，公職人員選舉罷免法第113
      條第3 項定有明文，而公職人員選舉罷免法第113 條第3
      項係針對犯刑法妨害投票罪章，並經宣告有期徒刑以上之
      刑者，強制規定於主刑之外，亦應宣告褫奪公權，故公職
      人員選舉罷免法第113 條第3 項關於宣告褫奪公權之要件
      ，為刑法第37條第2 項之特別規定，亦即依據公職人員選
      舉罷免法第113 條第3 項關於褫奪公權之特別規定者，不
      受刑法第37條第2 項所定宣告一年以上有期徒刑之限制，
      然關於褫奪公權之期間（即一年以上十年以下），仍應適
      用刑法第37條第2 項之規定。經查，被告陳佑宗等10人、
      洪鳳鳴、陳立光、周秉國、許明傑所犯均係刑法第146 條
      第2 項之妨害投票正確罪，均為刑法第六章之罪，且均經
      宣告有期徒刑以上之刑，爰分別依公職人員選舉罷免法第
      113 條第3 項、刑法第37條第2 項之規定，併均予宣告褫
      奪公權如主文所示。末按，緩刑之效力不及於從刑與保安
      處分之宣告，刑法第74條第5 項定有明文，且同法第37條
      第5 項但書亦明訂宣告褫奪公權同時宣告緩刑者，其褫奪
      公權之期間自裁判確定時起算，從而，本件依法宣告之褫
      奪公權非緩刑效力所及，附此敘明。
貳、無罪部分：
一、公訴意旨略以：被告林世宗係新文京公司總經理，因欲參選
    臺北市第5 屆市長、第11屆市議員及第11屆里長合併舉行之
    臺北市議員，竟透過新文京公司員工即被告洪鳳鳴、陳立光
    協助，邀集公司員工即被告陳佑宗、蔣玉琪、黃添勝、簡見
    吉、陳銘、鄭柏輝、谷賚、陳佑宗之妻即被告陳怡如、離
    職員工即鄭宇峰之妻即被告徐珮琳、被告陳立光之妻即被告
    余明珠、協助被告林世宗製播競選廣告帶之寶島新聲電臺臺
    長即被告周秉國、節目部經理即被告許明傑等人（被告陳佑
    宗等10人、洪鳳鳴、陳立光、周秉國、許明傑等【下稱洪鳳
    鳴等14人】所涉妨害投票犯行，另經本院判決有罪，已如前
    述），基於妨害投票之犯意聯絡，由被告林世宗提供新文京
    公司供倉儲使用之臺北市○○區○○街218 、220 號及其家
    族共有之臺北市○○區○○街219 號戶口名簿予被告洪鳳鳴
    ，其復將該等戶口名簿交付被告陳立光及姓名年籍不詳之人
    轉交予如附表一所示之辦理遷籍者，由其等人於附表一所示
    之遷入日期，前往臺北市北投區戶政事務所，將附表一所示
    之被告陳佑宗等10人、陳立光、周秉國、許明傑虛報遷出如
    附表一所示之原戶籍地址，改遷入附表一所列之遷入戶籍地
    址，使不知情之承辦戶籍登記之公務員於實質審查後，登載
    於戶籍登記簿內，並誤認如附表一所示被告陳佑宗等10人、
    陳立光、周秉國、許明傑符合在該戶籍地址繼續居住4 個月
    以上，且於投票日前20日已登入戶籍資料之合法選舉人，並
    由臺北市選舉委員會依據該項戶籍登記，將其等編入「臺北
    市第5 屆市長、第11屆市議員及第11屆里長（北投區洲美里
    ）選舉人名冊」中，經公告確定，使被告陳佑宗等10人、陳
    立光、周秉國、許明傑取得該次「三合一選舉」之投票權，
    其等並進而於99年11月27日當天前往其等戶籍所在地之投票
    所投票，以上述非法方法，使臺北市議員選舉發生不正確之
    結果，因認被告林世宗與被告洪鳳鳴等14人共同涉犯刑法第
    146 條第2 項之妨害投票正確罪嫌等語。
二、按犯罪事實應依證據認定之，無證據不得認定犯罪事實；不
    能證明被告犯罪者，應諭知無罪之判決，刑事訴訟法第154
    條第2 項、第301 條第1 項分別定有明文。而事實之認定，
    應憑證據，如未能發現相當證據，或證據不足以證明，自不
    能以推測或擬制之方法，為裁判基礎，且認定犯罪事實所憑
    之證據，雖不以直接證據為限，間接證據亦包括在內，然而
    無論直接證據或間接證據，其為訴訟上之證明，須於通常一
    般之人均不致有所懷疑，而得確信其為真實之程度者，始得
    據為有罪之認定，倘其證明尚未達到此一程度，而有合理懷
    疑存在，無從使事實審法院得有罪之確信時，即應諭知被告
    無罪之判決。又刑事訴訟法第161 條第1 項規定：檢察官就
    被告犯罪事實，應負舉證責任，並指出證明之方法。因此，
    檢察官對於起訴之犯罪事實，應負提出證據及說服之實質舉
    證責任。倘其所提出之證據，不足為被告有罪之積極證明，
    或其指出證明之方法，無從說服法院以形成被告有罪之心證
    ，基於無罪推定之原則，自應為被告無罪判決之諭知（最高
    法院40年台上字第86號、76年台上字第4986號、92年度台上
    字第128 號判例參照）。
三、公訴意旨認被告林世宗犯涉上開罪嫌，係以：調查員於100
    年3 月29日在臺北市○○區○○街1 巷16號3 樓被告陳立光
    住所扣得空白委託書與在臺北市○○區○○街219 號被告林
    世宗住所扣得空白委託書，其格式均相同，且與各該受託遷
    籍者持往戶政機關遷籍時所出具之委託書格式亦完全相同；
    又依經驗法則而論，被告洪鳳鳴、陳立光等人費心邀集被告
    陳佑宗等人遷籍而為助選，當無不邀功之理，再檢視在被告
    林世宗位於洲美街老家搜扣所得早年其為參選民進黨內初選
    時所準備的幽靈人口文件時，可發現被告陳立光即已穿梭其
    中，則何以被告陳立光於本案卻一反常態而均未將其所為告
    知被告林世宗，亦與常情及經驗法則不符；另各該遷入地戶
    口名簿正本放置在被告林世宗所能掌控之地點及搜索地之神
    明桌內，況神明桌為民間習俗中之重要物件，以被告洪鳳鳴
    僅為一介低階員工，豈能任意開啟、拿取而全未事前告知被
    告林世宗而得其同意，足認被告林世宗確有授意被告陳立光
    等人辦理遷籍，為其主要論據。
四、訊據被告林世宗固坦承其係新文京公司總經理，欲參選臺北
    市第5 屆市長、第11屆市議員及第11屆里長合併舉行之臺北
    市議員，洪鳳鳴、陳立光、陳佑宗、蔣玉琪、黃添勝、簡見
    吉、陳銘、鄭柏輝、谷賚等人均為新文京公司員工，臺北
    市○○區○○街218 、219 、220 號確為其家族所共有之不
    動產等情，惟堅詞否認有何妨害投票犯行，並辯稱：伊在10
    年前即已搬離臺北市○○區○○街219 號，遷至臺北市○○
    區○○路270 號居住，如附表二所示之戶口名簿及稅單均非
    伊保管，伊對洪鳳鳴如何取得前揭戶口名簿及稅單並不清楚
    ，亦沒有指使洪鳳鳴等14人辦理遷籍情事。調查局在臺北市
    ○○區○○街219 號所扣得之空白委託書伊未曾見過，也不
    清楚為何會出現在該屋內等語。
五、經查：
    (一)證人即同案被告陳立光於本院審理時證稱：「（99年7 月
      間，你有無在新文京公司邀請公司同仁將戶籍遷往北投區
      ○○街218 號、219 號、219 之1 號、220 號？）我聽員
      工說老闆有意願要競選議員，我覺得有機會回報他，……
      ，我就找洪鳳鳴問218 號可否讓我及我太太遷入，洪鳳鳴
      說可以，所以洪鳳鳴就將戶口給我。」、「（洪鳳鳴拿幾
      份戶口名簿給你？）1 個袋子裡面有3 份戶口名簿還有（
      洲美街）220 號的稅單，因我看到3 份戶口名簿裡面沒有
      220 號的戶口名簿，所以我就請簡見吉試辦看看220 號戶
      口名簿（即另立新戶之意），就辦下來。」、「（你講的
      那3 份戶口名簿是218 、219 、219 之1 號的戶口名簿？
      ）是的。」、「……，我就私底下邀是否有其他同仁要幫
      忙老闆，是我主動去邀請其他同仁的。」、「（起訴書附
      表這些人，除了周秉國、許明傑不是你交給他們外，其他
      人的戶口名簿都是你交的嗎？）是的。」、「（99年7 月
      間你遷戶籍或請同仁遷戶籍的行為，之前有無與林世宗討
      論或經過他授權？）沒有，我是私底下邀的。」、「（你
      事後有無去向林世宗報告，你去遷戶籍或請同仁遷戶籍的
      行為？）我要報答他，所以沒有跟他講的理由，我沒有跟
      他講。」、「（在你遷戶籍與請其他同仁遷戶籍過程中，
      林世宗有無主動問你有關此部分之事？）沒有。」、「（
      你遷戶籍是遷到新文京公司倉庫，有無經過公司的人同意
      ？）沒有。」、「（是否曾經向林世宗要過戶口名簿，他
      叫你找洪鳳鳴？）沒有。」等語（見本院卷一第187 至19
      2 頁）；證人即同案被告洪鳳鳴於本院審理時證稱：「（
      99年7 月間，你有無交付北投區○○街219 號、219 之1
      號、218 號戶口名簿及220 號房屋稅單給顧問陳立光？）
      有，那些東西都是整袋的，所以我就一起拿給他。顧問陳
      立光在公司跟我說，老闆林世宗要選，公司這邊想要幫忙
      ，問我有沒有辦法遷戶口，我說倉庫那邊有幾戶可以遷。
      」、「（你那個整袋東西，你是從何處取得？）公廳長長
      的神明桌旁邊的抽屜（按：係指洲美街219 號1 樓）」、
      「（你如何知道戶口名簿放在那邊？）因我常常在那邊出
      入，……，所以我知道戶口名簿放在那邊。」、「（你將
      戶口名簿這些資料交給陳立光，事先有無經過林世宗同意
      ？）沒有，我認為不需要。」、「（……，林世宗有無問
      過你戶口名簿交給陳立光及遷戶籍之事？）沒有，他不知
      道。」、「（洲美街219 號1 樓有無門禁？）沒有。門都
      沒有上鎖，那裡算是鄉下，應該還好。」、「（所以你跟
      林世宗的母親或他住在那邊的大嫂等人都很熟嗎？）都很
      熟。」、「……。周秉國跟我聊天時，說要支持林世宗，
      問我可不可以遷戶籍，我說可以，……。」、「（你交給
      周秉國、許明傑時，是否將整袋交給他們？）只從袋子裡
      面隨便抽1 份戶口名簿出來給他們，因他們只有2 個人要
      遷戶籍。」、「（你拿戶口名簿給周秉國、許明傑遷戶籍
      至洲美街這件事，事先有無告訴林世宗，經過他同意？）
      沒有。是我去拿錄音光碟時，他們2 個人跟我說的。他們
      2 個人跟我說這件事時，林世宗不在場」、「（你事後有
      無向林世宗報告？）沒有，……」等語明確（見本院卷一
      第194 至201 頁）。綜觀證人洪鳳鳴、陳立光前揭證詞，
      均無法證明其等就邀約新文京公司員工遷籍以支持被告林
      世宗之行為及被告周秉國、許明傑之遷籍行為，係事前受
      被告林世宗之指示、或於事後已向被告林世宗報告；另查
      同案被告陳佑宗等10人就其等遷籍之動機，均供稱係受同
      案被告陳立光之邀約（均見前揭有罪部分被告陳佑宗等10
      人之自白）；同案被告周秉國、許明傑就其等遷籍之動機
      ，亦供稱係因基於被告林世宗之私誼而主動與被告洪鳳鳴
      商議（均見前揭有罪部分被告周秉國、許明傑之自白）。
      是證人洪鳳鳴、陳立光之上開證言，及同案被告陳佑宗等
      10人、周秉國、許明傑此部分之供述，均不得為不利被告
      林世宗之認定。
    (二)被告黃添勝雖曾於100 年3 月14日在調查局供稱被告陳立
      光係由被告林世宗授意而邀約其遷徙戶籍，其有經過被告
      林世宗之同意等語，惟經本院於準備程序當庭勘驗前揭調
      查局詢問錄音光碟，勘驗結果如下：
    1.（錄音檔第11:50開始）
      問：好啦，我們看你們的戶籍資料，你是什麼時候遷去洲
          美街那的?
      答：大概99年7月13號那時候。
      問：對嘛，99年7月13嘛？
      答：嗯。
      問：啊是誰叫你遷的？
      答：啊就公司的顧問啊，為了我們老闆要選舉就叫我們遷
          啊，我們老闆是沒叫我們遷。
      問：啊你們顧問是誰？
      答：陳立光，
      問：陳立光？
      答：是說自願要遷就遷這樣啦，啊你沒有要遷也是可以啦
          。
      問：啊是你們老闆建議的嘛？
      答：沒沒沒，是我們顧問給我們招的。
      問：對啊，啊也有經過你們老闆同意才會這樣啊，對嘛，
          他建議有經過你們老闆同意嘛，不然他怎麼可能做這
          個事？
      答：應該是有啦。
      問：是誰跟你說的？誰要求你們遷的？
      答：沒，他是沒要求，說自願要遷過去還是怎樣都可以。
      問：啊我知道你們老闆幾年前就有在地方跑嘛，他本來就
          是要選屆議員這大家都知道，是你們老闆授意你們顧
          問，是嘛？
      答：這我就不了解，是我們顧問…應該是…..也是有啦。
      問：對啊，就是他授意才會叫你們遷的嘛，也不是陳立光
          要選議員對嘛，這大家用頭想一下也知道嘛？
      答：啊就是顧問說要自願就自願遷啦，算說沒給你勉強。
      問：就是授意陳立光啦，要求說你們說如果說方便的話就
          遷到那邊啦？
      答：算自願要遷的啦
        （中間省略）
      問：因為我們老闆林世宗預計選臺北市議員，便授意本公
          司顧問陳立光要求我們把戶籍遷到219 號嘛，就是要
          求我們如果方便的話就把那邊遷到那邊嘛、戶籍遷到
          那邊嘛  ？（調查員整理筆錄，故自言自語）
      答：他是這麼說啦，不過是我們自願遷過去的。
      問：好啦，你自願遷過我會寫進去啦……( 打字) …，要
          求員工嘛？
      答：不算要求啦，就算是…
      問：拜託啦？
      答：對啦，是拜託啦。
      問：請託好了啦，請託跟拜託一樣啦，不是強制嘛？
      答：不是啦。
    2.（錄音檔時間：59:40開始）
      問：啊你總ㄟ跟顧問是一起來倉庫的嗎?
      答：何時?
      問：七月初的時候啊？
      答：顧問來。
      問：你總ㄟ沒來喔？
      答：沒，他可能都拜託他啊，就叫顧問來跟我們說。
      問：對嘛，他也不能假傳聖旨？
      答：他就拜託顧問叫顧問來跟我們說啊。
      問：那陳立光來倉庫就是說，因為你們頭ㄟ要選議員就拜
          託你們遷到新公司的地址嘛？
      答：對啊，就看誰要遷就跟他說啊…，然後再安排看你要
          去哪一戶。
      問：啊那時候問你們都同意嗎？
      答：還沒，要考慮嘛…因為他七月初來說的啊。
      問：你不是13號就遷了？
      答：對啊，過了十幾天才遷啊。
      問：你什麼時候跟他說可以的?
      答：前一天。
      問：13號前一天？
      答：嘿。
      問：你怎麼說?
      答：我說我要支持總ㄟ啊。
      問：你是打電話還是找本人？
      答：去辦公室找他。
      問：你有遇到總ㄟ沒?
      答：沒啊，因為我總ㄟ沒常常進來啊!
    3.由上錄音譯文顯見，被告黃添勝就被告陳立光是否經由被
      告林世宗授意而邀約其遷籍乙節，並未明確陳述，其係於
      調查員詢問「也有經過你們老闆同意才會這樣啊，對嘛，
      他建議有經過你們老闆同意嘛，不然他怎麼可能做這個事
      ？」，始答以「應該是有啦」。惟此等臆測之詞，尚無由
      遽此認定被告林世宗確有授意被告陳立光邀約被告黃添勝
      遷籍。
    4.另綜觀錄音譯文，均無調查局筆錄所載「問：你將戶籍遷
      至上開地址有無經過原戶籍設籍人同意？原戶籍設籍者姓
      名為何人？答：我有經過原戶籍設籍者林世宗同意。」相
      符之內容，而此部分亦經檢察官以補充告訴理由書表示確
      無與前揭筆錄記載相符之對話內容（見本院卷一第229 頁
      、第241 頁），是調查局前揭筆錄記載顯有違誤，自不得
      為被告林世宗不利之認定。
    (三)本案調查局於搜索扣押時，雖分別在新文京公司、被告陳
      立光位在臺北市○○區○○街1 巷16號3 樓之住家及臺北
      市○○區○○街219 號等處，扣得如附表三所示之物品（
      見選他卷三第149 至152 頁、第269 至272 頁），然經本
      院逐一勘驗前揭扣案物品：關於本案相關之「97、98、99
      年洲美房屋稅單封面、洲美街218 、219 、220 號戶口名
      簿正本、洲美街218 、219 、220 號（搜索扣押清冊誤載
      為219-1 號）房屋稅單及水費單」等物，雖係在搜索扣押
      Ｉ地點即臺北市○○區○○街219 號1 樓所扣得，惟查：
      證人即被告林世宗石牌服務處主任何賢昭於偵查中結證稱
      ：「（為何你會稱呼洲美街219 號2 樓左側為林世宗的老
      家？）因為林世宗自小就住在洲美街219 號，林世宗的母
      親住在洲美街219 號樓下，……，如果林世宗沒有回他奇
      岩住處的話，就是住在洲美街219 號2 樓左側。」、「（
      你們從1 樓大門進門後是否需要鑰匙？）1 樓大門通常是
      到晚上10點才會鎖，……。」、「（洲美街219 號有無林
      世宗家族放的神明桌？）有，在林世宗母親所住的1 樓」
      等語（見選他卷二第455 至458 頁）；證人即被告林世宗
      之兄長林朝榮於調查局詢問時供稱：「臺北市○○區○○
      街218 、219 、219 之1 、220 號地址的房屋稅及地價稅
      都是由我或我太太去繳納，繳清後再向兄弟姊妹收取大家
      各自應該出的部分。」、「（…洲美街218 號、219 號、
      220 號戶口名簿，由何人保管？）…，我知道都是放在公
      廳神明桌的抽屜內，但我不確定是誰在保管。」等語（見
      選他卷三第195 頁、第199 頁）。是由證人林朝榮、何賢
      昭之供述可知，被告林世宗並非長期居住在臺北市○○區
      ○○街218 號住處，且洲美街218 、219 、220 號地址之
      房屋稅及地價稅係由林朝榮或其妻繳納後，再向被告林世
      宗及其他兄弟姊妹收取其各自應負擔之部分，可見被告林
      世宗尚非前揭地址房屋稅單等文件之保管人；另由證人洪
      鳳鳴、陳立光前揭證述雖可證明如附表二所示之戶口名簿
      及稅單，係取自臺北市○○區○○街218 號公廳神明桌之
      抽屜，惟附表二編號1 、4 所示之戶口名簿本即為被告洪
      鳳鳴、簡見吉所有之物，被告洪鳳鳴當可自由支配或經被
      告簡見吉授權而支配之，是附表二所示之物，雖均在前揭
      219 號房屋查獲，惟尚不得遽此即遽論該等文件係被告林
      世宗所保管並提供或授權被告洪鳳鳴取用。
    (四)另查，在Ｃ地點即被告陳立光住處所扣得如附表三所示之
      物：其中「戶政規費收據」雖為本次遷籍之收據，固據被
      告陳立光供述明確（見本院卷一第192 頁），惟該收據僅
      能顯現確有遷籍並繳納規費之事實，尚無法證明該次遷籍
      行為係由何人指使而為之，故尚不得遽以認定被告林世宗
      與被告陳立光有犯意聯絡及行為分擔；另有關「99年7 、
      8 、9 月之管理與推銷費用明細表」，其上所載均為管理
      、推銷等數據，且其為被告陳立光業務上所需之物，業據
      被告陳立光供述在卷，故尚無法認定與本次遷籍犯行有關
      ；至「空白委託書」，則為被告陳立光因95年遷籍之事，
      所接收之傳真資料，業據證人即被告陳立光於本院審理時
      結證屬實（見本院卷一第192 頁反面），且查該委託書左
      上角列有傳真日期「2006年6 月21日」，核與證人陳立光
      證述情節相符，是堪認在證人陳立光住處所扣得之空白委
      託書，顯非本次遷籍之用，是尚難以該空白委託書格式與
      被告林世宗住處扣得之空白委託書格式或本件被告陳佑宗
      等人遷籍所用之委託書格式相符，即認被告林世宗授意被
      告陳立光邀約他人辦理遷籍事宜。
    (五)再查，Ａ地點即新文京公司所扣得之「里鄰通訊錄、後援
      會名單、遷入地名單、里民資料、名冊、硬碟、薪資表」
      等物，觀其內容雖屬同里同巷弄之居民清冊，以及員工薪
      資資料等，然上開內容均無法顯示其係供本次選舉之用或
      與本次選舉有何關聯，且被告林世宗亦供稱此係其參加94
      、95年間民進黨黨內初選所彙整之黨員及民調資料，故此
      部分扣案物品，尚不得為不利被告林世宗之認定；另於Ｉ
      地點即臺北市○○區○○街219 號，其中於2 、3 樓處所
      扣得之「林世宗競選背心、會議記錄、戶政事務所公文、
      黃月煖查封通知、長者名冊、身分證影本、戶口名簿影本
      、戶籍遷移名單影本、校友會名冊、宗親會推薦表、後援
      會名冊、士林區黨員名冊、北投區黨員名冊、記事本」等
      物，均據檢察官於本院準備程序勘驗時當庭表示係距本件
      犯行時間久遠之舊資料，有本院勘驗筆錄在卷可稽（見本
      院卷一第229 至235 頁），且被告林世宗亦供稱此係早年
      其為民進黨黨內初選所彙整之黨員及民調資料，且查該等
      扣押物，客觀上亦無法顯示其係供本次選舉之用或與本次
      選舉有何關聯，尚難認與本次選舉事務有關，故均無法證
      明被告林世宗涉有本件妨害投票犯行。
    綜上所述，檢察官所舉之證據，尚不足以為被告林世宗有罪
    之積極證據，或其指出證明之方法，經本院逐一剖析，相互
    參酌，仍無從形成被告林世宗有罪之心證。本院復查無其他
    積極證據足資證明被告林世宗確有檢察官所指之犯行，是不
    能證明被告林世宗犯罪，自應為被告林世宗無罪之諭知。
據上論斷，應依刑事訴訟法第299 條第1 項前段、第301 條第1
項，刑法第11條前段、第28條、第146 條第2 項、第1 項、第41
條第1 項前段、第74條第1 項第1 款、第2 項第4 款、第37條第
2 項，公職人員選舉罷免法第113 條第3 項，判決如主文。
本案經檢察官李松德到庭執行職務。
中    華    民    國   100    年    12    月    19    日
                  刑事第四庭審判長法  官  黃雅君
                                  法  官  張嘉芬
                                  法  官  陳菊珍
以上正本證明與原本無異。
如不服本判決應於收受送達後10日內向本院提出上訴書狀，並應
敘述具體理由。其未敘述上訴理由者，應於上訴期間屆滿後20日
內向本院補提理由書( 均須按他造當事人之人數附繕本) 「切勿
逕送上級法院」。
                                  書記官  劉易柔
中    華    民    國   100    年    12    月    20    日
附表一：
┌──┬───┬───────┬────┬───────┬────┬───────┬─────┬────┬────┐
│編號│被  告│原戶籍地址    │遷入日期│遷入戶籍地址  │投票後遷│投票後遷出地址│遷籍時之戶│辦理遷籍│遷入戶籍│
│    │姓  名│              │        │              │出時間  │              │政事務所  │者姓名  │地戶長  │
├──┼───┼───────┼────┼───────┼────┼───────┼─────┼────┼────┤
│1   │陳佑宗│臺北縣新店市（│99年7月9│臺北市北投區洲│        │              │臺北市北投│陳佑宗  │洪鳳鳴  │
│    │      │現已改制為新北│日      │美街218號     │        │              │戶政事務所│        │        │
│    │      │市新店區）自立│        │              │        │              │          │        │        │
│    │      │街107號3樓    │        │              │        │              │          │        │        │
├──┼───┼───────┼────┼───────┼────┼───────┼─────┼────┼────┤
│2   │蔣玉琪│臺北市中正區中│99年7月9│臺北市北投區洲│100年2月│臺北市中正區中│臺北市北投│蔣玉琪  │洪鳳鳴  │
│    │      │華路2段371號  │日      │美街218號     │17日    │華路2段371號  │戶政事務所│        │        │
├──┼───┼───────┼────┼───────┼────┼───────┼─────┼────┼────┤
│3   │黃添勝│臺北縣板橋市（│99年7月 │臺北市北投區洲│100年5月│新北市板橋區中│臺北市北投│黃添勝  │林世宗  │
│    │      │現已改制為新北│13日    │美街219號     │16日    │正路236巷130之│戶政事務所│        │        │
│    │      │市板橋區）中正│        │              │        │1號           │          │        │        │
│    │      │路236巷130之1 │        │              │        │              │          │        │        │
│    │      │號            │        │              │        │              │          │        │        │
├──┼───┼───────┼────┼───────┼────┼───────┼─────┼────┼────┤
│4   │簡見吉│臺北市文山區溪│99年7月2│臺北市北投區洲│        │              │臺北市北投│簡見吉  │簡見吉  │
│    │      │口街1巷16號3樓│日（起訴│美街220號     │        │              │戶政事務所│        │        │
│    │      │              │書誤載為│              │        │              │          │        │        │
│    │      │              │99年7月8│              │        │              │          │        │        │
│    │      │              │日）    │              │        │              │          │        │        │
├──┼───┼───────┼────┼───────┼────┼───────┼─────┼────┼────┤
│5   │陳明│臺北市大安區和│99年7月9│臺北市北投區洲│99年12月│臺北市大安區和│臺北市北投│陳炯銘  │簡見吉  │
│    │      │平東路2段118巷│日      │美街220號     │17日    │平東路2段118巷│戶政事務所│        │        │
│    │      │37號3樓（起訴 │        │              │        │37號3樓（起訴 │          │        │        │
│    │      │書誤載為118號 │        │              │        │書誤載為118號 │          │        │        │
│    │      │37號3樓）     │        │              │        │37號3樓）     │          │        │        │
├──┼───┼───────┼────┼───────┼────┼───────┼─────┼────┼────┤
│6   │鄭柏輝│臺北縣中和市（│99年7月 │臺北市北投區洲│        │              │臺北市北投│鄭柏輝  │林吳環 (│
│    │      │現已改制為新北│20日    │美街219號     │        │              │戶政事務所│        │林世宗之│
│    │      │市中和區）連勝│        │              │        │              │          │        │母)     │
│    │      │街83之3號     │        │              │        │              │          │        │        │
├──┼───┼───────┼────┼───────┼────┼───────┼─────┼────┼────┤
│7   │谷賚  │新北市新店區北│99年7月 │臺北市北投區洲│100年1月│新北市新店區北│臺北市北投│谷賚    │簡見吉  │
│    │      │新路2段59巷7號│13日    │美街220號     │25日    │新路2段59巷7號│戶政事務所│        │        │
│    │      │2樓           │        │              │        │2樓           │          │        │        │
├──┼───┼───────┼────┼───────┼────┼───────┼─────┼────┼────┤
│8   │陳怡如│新北市新店區自│99年7月9│臺北市北投區洲│        │              │臺北市北投│陳佑宗  │洪鳳鳴  │
│    │      │立街107號3樓  │日      │美街218號     │        │              │戶政事務所│        │        │
├──┼───┼───────┼────┼───────┼────┼───────┼─────┼────┼────┤
│9   │徐珮琳│新北市板橋區大│99年7月1│臺北市北投區洲│100年1月│新北市板橋區大│臺北市北投│徐珮琳  │簡見吉  │
│    │      │觀路1段10號   │2日     │美街220號     │14日    │觀路1段10號   │戶政事務所│        │        │
├──┼───┼───────┼────┼───────┼────┼───────┼─────┼────┼────┤
│10  │陳余明│臺北市文山區溪│99年7月8│臺北市北投區洲│100年2月│臺北市文山區溪│臺北市北投│簡見吉  │簡見吉  │
│    │珠    │口街1巷16號3樓│日      │美街220號     │17日    │口街1巷16號3樓│戶政事務所│        │        │
├──┼───┼───────┼────┼───────┼────┼───────┼─────┼────┼────┤
│11  │陳立光│臺北市文山區溪│99年7月8│臺北市北投區洲│        │              │臺北市北投│簡見吉  │簡見吉  │
│    │      │口街1巷16號3樓│日      │美街220號     │        │              │戶政事務所│        │        │
├──┼───┼───────┼────┼───────┼────┼───────┼─────┼────┼────┤
│12  │周秉國│新北市板橋區民│99年7月 │臺北市北投區洲│        │              │臺北市北投│周秉國  │林世宗  │
│    │      │生路3段31號14 │14日    │美街219號     │        │              │戶政事務所│        │        │
│    │      │樓之1         │        │              │        │              │          │        │        │
├──┼───┼───────┼────┼───────┼────┼───────┼─────┼────┼────┤
│13  │許明傑│臺北縣永和市（│99年7月 │臺北市北投區洲│100年8月│新北市永和區安│臺北市北投│許明傑  │林世宗  │
│    │      │現已改制為新北│14日    │美街219號     │15日    │樂路100巷13弄5│戶政事務所│        │        │
│    │      │市永和區）安樂│        │              │        │號4樓         │          │        │        │
│    │      │路100巷13弄5號│        │              │        │              │          │        │        │
│    │      │4樓           │        │              │        │              │          │        │        │
└──┴───┴───────┴────┴───────┴────┴───────┴─────┴────┴────┘
附表二：
┌──┬─────────────────────────┐
│編號│文件名稱                                          │
├──┼─────────────────────────┤
│ 1  │戶口名簿（臺北市○○區○○街218 號，戶長為洪鳳鳴）│
├──┼─────────────────────────┤
│ 2  │戶口名簿（臺北市○○區○○街219 號，戶長為林世宗）│
├──┼─────────────────────────┤
│ 3  │戶口名簿（臺北市○○區○○街219 號，戶長為林吳環）│
├──┼─────────────────────────┤
│ 4  │戶口名簿（臺北市○○區○○街220 號，戶長為簡見吉）│
├──┼─────────────────────────┤
│ 5  │臺北市○○區○○街220號99年度房屋稅單             │
└──┴─────────────────────────┘
附表三：扣押物清單
┌────────────────────────────────────┐
│搜索地點：A新文京公司（新北市○○區○○路2段362號8、9樓）               │
├────────────┬───────────────┬───┬───┤
│搜索扣押編號            │品名                          │數量＆│所有人│
│                        │                              │單位  │      │
├────────────┼───────────────┼───┼───┤
│A-01                    │里、鄰通訊錄                  │2頁   │洪宗籍│
├────────────┼───────────────┼───┤簽名  │
│A-02                    │後援會名單                    │3頁   │      │
├────────────┼───────────────┼───┤      │
│A-03                    │遷入地名單                    │1頁   │      │
├────────────┼───────────────┼───┤      │
│A-04                    │里民資料                      │1頁   │      │
├────────────┼───────────────┼───┤      │
│A-05-01～A-05-04        │名冊                          │4冊   │      │
├────────────┼───────────────┼───┤      │
│A-06                    │硬碟                          │1個   │      │
├────────────┼───────────────┼───┤      │
│A-07                    │薪資表(98年)                  │1冊   │      │
├────────────┼───────────────┼───┤      │
│A-08                    │薪資表(99年)                  │1冊   │      │
├────────────┼───────────────┼───┤      │
│A-09                    │薪資表(100年1、2月)           │1冊   │      │
├────────────┴───────────────┴───┴───┤
│搜索地點：C陳立光住家（臺北市○○區○○街1巷16號3樓）                   │
├────────────┬───────────────┬───┬───┤
│搜索扣押編號            │品名                          │數量＆│所有人│
│                        │                              │單位  │      │
├────────────┼───────────────┼───┼───┤
│C-01                    │戶政規費收據                  │1頁   │陳立光│
├────────────┼───────────────┼───┤簽名  │
│C-02                    │委託書                        │1頁   │      │
├────────────┼───────────────┼───┤      │
│C-03                    │99年7月份管理與推銷費用明細表 │1本   │      │
├────────────┼───────────────┼───┤      │
│C-04                    │99年8月份管理與推銷費用明細表 │1本   │      │
├────────────┼───────────────┼───┤      │
│C-05                    │99年9月份管理與推銷費用明細表 │1本   │      │
├────────────┼───────────────┼───┤      │
│C-06                    │99年10月份管理與推銷費用明細表│1本   │      │
├────────────┼───────────────┼───┤      │
│C-07                    │99年12月份管理與推銷費用明細表│1本   │      │
├────────────┼───────────────┼───┤      │
│C-08                    │戶口名簿                      │1本   │      │
├────────────┴───────────────┴───┴───┤
│搜索地點Ｉ：臺北市○○區○○街219號1樓                                  │
├────────────┬───────────────┬───┬───┤
│搜索扣押編號            │品名                          │數量＆│所有人│
│                        │                              │單位  │      │
├────────────┼───────────────┼───┼───┤
│I-1-1                   │97、98、99年洲美房屋稅單封面  │1頁   │謝智怡│
├────────────┼───────────────┼───┤簽名  │
│I-1-2                   │洲美街218、219、220號戶口名簿 │1頁   │      │
│                        │正本                          │      │      │
├────────────┼───────────────┼───┤      │
│I-1-3                   │空白委託書                    │4頁   │      │
├────────────┼───────────────┼───┤      │
│I-1-4                   │洲美街218、219、219-1房屋稅單 │16頁  │      │
│                        │及水費單                      │      │      │
├────────────┼───────────────┼───┤      │
│I-1-5                   │旅行社文宣資料                │1本   │      │
├────────────┼───────────────┼───┤      │
│I-1-6                   │佛國太廟玄極總宮資料          │1本   │      │
├────────────┴───────────────┴───┴───┤
│搜索地點Ｉ：臺北市○○區○○街219號2樓                                  │
├────────────┬───────────────┬───┬───┤
│搜索扣押編號            │品名                          │數量＆│所有人│
│                        │                              │單位  │      │
├────────────┼───────────────┼───┼───┤
│I-2-1                   │林世宗競選背心                │1箱   │何賢昭│
├────────────┼───────────────┼───┤簽名  │
│I-2-2                   │會議記錄                      │1冊   │      │
├────────────┼───────────────┼───┤      │
│I-2-3                   │戶政事務所公文                │3頁   │      │
├────────────┼───────────────┼───┤      │
│I-2-4                   │黃月煖查封通知                │2頁   │      │
├────────────┼───────────────┼───┤      │
│I-2-5-1～I-2-5-2        │長者名冊                      │2冊   │      │
├────────────┼───────────────┼───┤      │
│I-2-6-1～I-2-6-4        │身分證影本                    │4冊   │      │
├────────────┼───────────────┼───┤      │
│I-2-7                   │戶口名簿影本                  │1冊   │      │
├────────────┼───────────────┼───┤      │
│I-2-8-1～I-2-8-2        │戶籍遷移名單影本              │2冊   │      │
├────────────┼───────────────┼───┤      │
│I-2-9-1～I-2-9-3        │校友會名冊                    │3冊   │      │
├────────────┼───────────────┼───┤      │
│I-2-10                  │宗親會推薦表                  │1冊   │      │
├────────────┼───────────────┼───┤      │
│I-2-11-1～I-2-11-4      │後援會名冊                    │4冊   │      │
├────────────┴───────────────┴───┴───┤
│搜索地點Ｉ：臺北市○○區○○街219號3樓                                  │
├────────────┬───────────────┬───┬───┤
│搜索扣押編號            │品名                          │數量＆│所有人│
│                        │                              │單位  │      │
├────────────┼───────────────┼───┼───┤
│I-3-1                   │士林區黨員名冊                │1冊   │何賢昭│
├────────────┼───────────────┼───┤簽名  │
│I-3-2                   │北投區黨員名冊                │1冊   │      │
├────────────┼───────────────┼───┤      │
│I-3-3                   │記事本                        │1冊   │      │
└────────────┴───────────────┴───┴───┘